臺灣基隆地方法院刑事判決　　　　　　　 94年度易字第383號
公　訴　人　臺灣基隆地方法院檢察署檢察官
被　　　告　乙○○
上列被告因違反毒品危害防制條例案件，經檢察官提起公訴（94
年度毒偵字第2028號）後，被告於準備程序進行中，就被訴事實
為有罪之陳述，經受命法官告知其簡式審判程序之旨，並聽取公
訴人及被告之意見後，本院合議庭裁定由受命法官獨任以簡式審
判程序進行本案之審理，判決如下：
    主 　   文
乙○○連續施用第二級毒品，累犯，處有期徒刑捌月。扣案之第
二級毒品安非他命柒包（合計毛重玖公克，不含包裝袋）均沒收
銷燬之、用以裝置上述毒品之包裝袋柒只均沒收。
    事實及理由
一、犯罪事實
    乙○○前有多次違反麻醉藥品管理條例（施用及轉讓安非他
    命）之前科，其並於民國88年間因施用第二級毒品案件，經
    本院先後裁定送勒戒處所觀察、勒戒後，因有繼續施用毒品
    之傾向，經本院裁定令入戒治處所施以強制戒治，於88年3
    月5日因停止處分執行出監並付保護管束，嗣經撤銷停止戒
    治，於89年2月20日執行完畢釋放，並由臺灣基隆地方法院
    檢察署檢察官以89年度戒毒偵字第58號為不起訴處分確定；
    復因施用第二級毒品案件，再經本院裁定令入戒治處所施以
    強制戒治，於91年3月13日執行完畢釋放，並由同署檢察官
    聲請簡易判決處刑，嗣經本院基隆簡易庭判處有期徒刑6月
    確定，並與其前所犯轉讓毒品案件遭判處之有期徒刑2年接
    續執行，於93年3月23日因縮短刑期假釋出監，而於93年4月
    9日假釋期滿未經撤銷假釋，其未執行之刑以已執行論而執
    行完畢。詎其猶不知戒除毒品惡習，竟於前揭第2次強制戒
    治執行完畢釋放後5年內，又基於施用第二級毒品安非他命
    之概括犯意，自94年7月9日某時起至同年7月22日上午7、8
    時許止，在其位於基隆市○○區○○街14號住處，以將安非
    他命結晶置入玻璃球吸食器內再加以燒烤成煙霧狀後吸食之
    方式，連續施用第二級毒品安非他命多次（約2至3天施用1
    次）。嗣為警於94年7月25日晚上6時許，在基隆市○○路○
    ○路口盤查時查獲，並扣得其所有預備供施用之第二級毒品
    安非他命1包（毛重1公克）；復於同日晚上9時許解送至臺
    灣基隆地方法院檢察署法警室時，在其褲子左口袋內扣得其
    所有預備供施用之第二級毒品安非他命6小包（共計毛重8公
    克），且經採集其尿液送驗結果呈安非他命、甲基安非他命
    陽性反應，而悉上情。
二、認定事實所憑之證據名稱：
  (一)被告於本院準備程序及審理時之自白。
  (二)扣案之第二級毒品安非他命7包（合計毛重9公克）。
  (三)基隆市警察局第一分局南榮路派出所查獲涉嫌毒品危害防制
    條例毒品初步鑑驗報告單、基隆市警察局第一分局94年7月
    25日基警分一刑字第0940000943號偵辦毒品案件尿液檢體對
    照表、臺灣尖端先進生技醫藥股份有限公司94年8月12日基
    一-1號濫用藥物檢驗報告各1紙。
  (四)臺灣高等法院被告全國前案紀錄表、臺灣基隆地方法院檢察
    署刑案資料查註紀錄表及全國施用毒品案件紀錄表各1 份。
三、論罪及科刑之理由：
　　按安非他命係毒品危害防制條例第2條第2項第2 款所定之第
    第二級毒品，被告予以施用，核其所為，係犯毒品危害防制
    條例第10條第2項之施用第二級毒品罪。其持有第二級毒品
    安非他命係供施用，其持有第二級毒品之低度行為為施用第
    第二級毒品之高度行為所吸收，不另論罪。又被告先後多次
    施用第二級毒品安非他命之犯行，時間緊接，犯罪構成要件
    相同，顯係基於概括犯意為之，為連續犯，應依刑法第56條
    之規定論以一施用第二級毒品罪，並加重其刑。查被告曾受
    有犯罪事實欄所載刑之科刑及有期徒刑之執行完畢，有臺灣
    高等法院被告全國前案紀錄表在卷可稽，其受有期徒刑之執
    行完畢後，5 年內再犯本件有期徒刑以上之罪，為累犯，應
    依刑法第47條之規定遞加重其刑。爰審酌被告前有多次施用
    毒品之前科，猶不知戒除毒品惡習而續為施用毒品，顯見其
    並無自我戒斷之能力及決心，自不宜輕縱，並審酌其所犯施
    用毒品之犯罪係戕害自身健康之行為，於他人尚不致造成損
    害及被告事後坦承犯行之態度等一切情狀，量處如主文所示
    之刑，以示懲儆。
四、沒收之諭知：
    扣案之第二級毒品安非他命7包（合計毛重9公克），為查獲
    之毒品，應依毒品危害防制條例第18條第1 項前段宣告沒收
    銷燬之；用以裝置上述毒品之包裝袋柒只，為被告所有供本
    案預備施用第二級毒品安非他命所用之物，業據被告供承在
    卷，爰依刑法第38條第1項第2款之規定宣告沒收。
五、應適用之法條：
　　刑事訴訟法第273條之1第1項、第310條之2、第454條第1 項
    、第299條第1項前段，毒品危害防制條例第10條第2 項、第
    23條第2項、第18條第1項前段，刑法第11條、第56條、第47
    條、第38條第1項第2款，判決如主文。
六、對於本件判決如有不服，得自收受送達後10日內，向本院提
    出上訴書狀，上訴於臺灣高等法院。
本案經檢察官甲○○到庭執行職務
中　　華　　民　　國　　94　　年　　10　　月　　17　　日
                  刑事第三庭法  官  王美婷
以上正本證明與原本無異。
對於本件判決如有不服，應於收受送達後10日內，向本院提出上
訴書狀，上訴於臺灣高等法院，並按他造當事人之人數附具繕本
。
中　　華　　民　　國　　94　　年　　10　　月　　17　　日
                            書記官  劉珍珍
附錄本案論罪科刑法條：
毒品危害防制條例第10條第2項
施用第二級毒品者，處3年以下有期徒刑。
